臺灣桃園地方法院刑事判決　　　　　　　 99年度訴字第756號
公　訴　人　臺灣桃園地方法院檢察署檢察官
被　　　告　李崑賢
指定辯護人　鄭仁壽律師
被　　　告　連紹辰原名連培翔.
　　　　　　張正東
　　　　　　李鴻松
　　　　　　簡棋泰原名簡幸輝.
上列被告等因強盜等案件，經檢察官提起公訴（99年度偵字第17
315 號），本院判決如下：
    主  文
本件連紹辰、張正東、李鴻松、簡棋泰部分均公訴不受理。
李崑賢被訴傷害部分公訴不受理。
    理  由
一、公訴意旨略以：
  (一)被告李崑賢因故得知黃信達之女友之弟弟張政傑向友人林義
    傑租屋，遂夥同友人被告黃文毅前往桃園縣中壢市○○○路
    1 巷30弄6 號3 樓林義傑住處，於民國98年8 月6 日凌晨0
    時許，撥打電話予被告顏傳勝邀同被告連紹辰、柯志勳前來
    林義傑住處會合後，另由林義傑通知被告李英傑至該處會合
    ，共同意圖為自己不法所有，迨於同日凌晨1 時許，見張政
    傑與其女友李靜錞返回2 樓租屋處，遂持鋁棒、球棒下樓強
    拉張政傑及李靜錞至3 樓林義傑住處，由被告李崑賢、被告
    黃文毅及被告顏傳勝質問張政傑與李靜錞是否知道黃信達在
    賭場詐賭之事後，經張政傑與李靜錞否認知情，旋由柯志勳
    、被告連紹辰踹倒張政傑並押在地上，被告黃文毅則掌摑李
    靜錞，便將張政傑帶至4 樓，推由被告李英傑負責在3 樓看
    守李靜錞，被告顏傳勝、被告黃文毅命張政傑撥打電話予黃
    信達要黃信達過來，黃信達遂於同日凌晨1 時30分許到達，
    由被告黃文毅下樓開門後，就以手強勾黃信達頸部帶至3 樓
    ，由柯志勳持鋁棒尾隨至3 樓，並強行取走黃信達之包包及
    手機後，被告李崑賢遂出手毆打黃信達，恫稱因黃信達1 年
    前在其位於桃園縣平鎮市○○路所經營康康柳丁檳榔攤詐賭
    贏錢，需拿出新臺幣（下同）66萬做為賭場打利頭所用，不
    然就不能離開等語，經黃信達否認亦表示沒有錢，被告顏傳
    勝在旁出言要黃信達把錢拿出，旋由被告黃文毅持棍棒，另
    柯志勳、被告李英傑、被告連紹辰徒手毆打黃信達，再強拉
    黃信達至4 樓，再以棍棒及鋁棒毆打黃信達，黃文毅旋從黑
    色袋子內取出疑似槍枝之物，並要其他人下樓拿菜刀上來，
    恫赫黃信達要將其手剁掉，要黃信達及張政傑拿錢出來，不
    然要載往山上埋掉等語，致黃信達及張政傑均心生畏懼至不
    能抗拒，黃信達亦因此受有胸壁挫傷、右側膝挫傷等傷害，
    並即表示要拿手機打電話聯絡友人籌錢，黃信達及張政傑被
    帶至3 樓，再讓黃信達打電話向友人籌款，惟無法順利籌到
    66萬元，經黃信達與被告李崑賢磋商後降為35萬元後，俟於
    同日凌晨3 時許，經黃信達向友人周書漢表示人被押，要借
    30萬元才能放人，惟周書漢身上並無該筆現金，須待白天銀
    行開門始能籌得後，期間被告顏傳勝與被告連紹辰外出購買
    早點，迨於同日凌晨5 、6 時許，被告顏傳勝與被告連紹辰
    返回林義傑住處，並表示附近鄰居抗議聲音太吵後，旋決定
    轉移陣地，由顏傳勝駕駛車牌號碼9508-EG 號自用小客車附
    載被告連紹辰、柯志勳及黃信達；被告黃文毅駕駛車牌號碼
    7198-TU 號自用小客車附載被告李崑賢、張政傑及李靜錞；
    另由被告李英傑乘坐黃信達所有車牌號碼7968-MW 號自用小
    客車，於同日上午6 時37分許，一同抵達桃園縣中壢市○○
    路173 號儷灣汽車旅館（下稱儷灣），並在509 號及511 號
    房內繼續要黃信達聯絡籌錢之事，由被告李崑賢、被告顏傳
    勝及被告黃文毅問黃信達等人身上有無現金，要湊足35萬元
    ，遂命黃信達交出身上現金2 千元、提款卡及密碼，並由柯
    志勳與被告李英傑駕駛車牌號碼9508-EG 號自用小客車附載
    李靜錞返回張政傑之租屋處拿取現金3 萬元後，前往提款機
    領款未果後，將李靜錞載回儷灣並向黃信達更換為中國信託
    商業銀行之提款卡後，由柯志勳及被告李英傑開車提領現金
    4 萬8 千元後交付予被告李崑賢，迨於同日上午8 、9 時許
    ，周書漢與黃信達聯繫已經領到錢後並約在桃園縣中壢市○
    ○路○ 段YKK 拉鍊廠對面之加油站碰面後，遂由被告顏傳勝
    駕駛車牌號碼9508-EG 號自用小客車附載被告連紹辰、柯志
    勳及黃信達前往桃園縣中壢市○○路○ 段814 號中國石油加
    油站與周書漢會合，黃信達告知周書漢交付27萬元，由周書
    漢交付27萬元予連紹辰後，始讓黃信達離開，由周書漢帶離
    ，同時由被告黃文毅駕駛車牌號碼7198-TU 號自用小客車附
    載被告李崑賢、被告李英傑、張政傑及李靜錞在儷灣附近繞
    ，待接獲電話通知已收取27萬元後，旋即釋放張政傑與李靜
    錞下車後，先載被告李崑賢返回桃園縣中壢市租屋處後，再
    前往桃園縣中壢市內壢家樂福大賣場停車場內，與被告連紹
    辰、被告顏傳勝會合並拿取27萬元，另交付1 萬2 千元予被
    告李英傑做為報酬後，將餘款拿至被告李崑賢租屋處，另事
    後拿3 萬元之報酬交予被告顏傳勝，再轉交其中1 萬5 千元
    予被告連紹辰，被告黃文毅則獲得3 、4 萬元之報酬。因認
    被告連紹辰涉犯刑法第330 條第1 項結夥3 人以上攜帶兇器
    強盜罪嫌（被告李崑賢、同案被告李英傑、顏傳聖、黃文毅
    所涉加重強盜犯行另行審結）。
  (二)被告連紹辰於98年9 月29日上午9 時30分許，駕駛車牌號碼
    9508-EG 號自用小客車附載柯志勳，沿桃園縣平鎮市○○路
    往南東路方向行駛，行經桃園縣平鎮市○○路與南東路口前
    100 公尺處，緊急剎車，致後方由邱繼平騎乘車牌號碼HFQ-
    131 號重型機車閃避不及而擦撞自小客車右車尾，邱繼平因
    此人車倒地，被告連紹辰及柯志勳下車，旋將邱繼平所騎乘
    之機車移動至路旁，被告連紹辰旋口氣兇惡問要不要私了，
    並開價4 、5 萬元，邱繼平拒絕，並表示身上沒有現金，俟
    雙方議價降為3 萬元後，被告連紹辰遂要邱繼平乘坐自小客
    車返家取款，並在車上再度議價為3 萬1 千元，另由柯志勳
    騎乘機車尾隨，嗣抵達邱繼平住處，邱繼平旋告知其胞兄邱
    百聰及大嫂林桂羽此事後一同下樓，林桂羽即告知要報警並
    要返回車禍現場，被告連紹辰遂基於恐嚇之犯意，恫稱：幹
    你娘！剛才說要私了，現在是怎樣！我們是從事整合信貸！
    沒時間跟你們玩」等語，並出拳作勢毆打林桂羽，經邱繼平
    阻攔而未果，致邱繼平、林桂羽及邱百聰因此心生畏懼，邱
    百聰因擔心危及家人，旋前往銀行提領現金3 萬1 千元交付
    被告連紹辰後，被告連紹辰始駕車附載柯志勳離去。因認被
    告連紹辰涉犯刑法第305條之恐嚇罪嫌。
  (三)被告簡棋泰與友人即被告李鴻松、被告張正東、被告李崑賢
    及林義傑等人於98年12月6 日凌晨，在桃園縣中壢市○○路
    136 號凱悅KTV 內，為被告簡棋泰慶生，迨於同日上午6 時
    30分許結束，在凱悅KTV4樓擬搭乘電梯離去之際，因細故與
    電梯內之王仁義及邱俊智發生口角衝突，竟基於傷害之犯意
    聯絡，將王仁義及邱俊智發拉出電梯，旋由被告簡棋泰、被
    告李鴻松、被告張正東及被告李崑賢等人以徒手圍毆至倒地
    後離去，致邱俊智受有背挫傷、手挫傷、肘挫傷、唇之開放
    性傷口、臉、頭皮之挫傷、眼瞼及眼周區之挫傷等傷害，因
    認被告李崑賢、張正東、李鴻松、簡棋泰涉犯刑法第277 條
    第1 項傷害罪嫌。
二、按被告死亡者，應諭知不受理之判決，並得不經言詞辯論為
    之，刑事訴訟法第303 條第5 款、第307 條分別定有明文。
    查被告連紹辰業於99年9 月17日死亡，有被告連紹辰個人基
    本資料查詢結果在卷可稽（見本院訴字卷(一)第93頁），被告
    連紹辰既已死亡，揆諸前揭法規，就被告連紹辰前揭所涉結
    夥3 人以上攜帶兇器強盜罪及恐嚇罪部分，爰不經言詞辯論
    ，逕為不受理之判決。
三、次按告訴乃論之罪，告訴人於第一審辯論終結前，得撤回其
    告訴；又告訴經撤回者，應諭知不受理之判決，且得不經言
    詞辯論為之，刑事訴訟法第238 條第1 項、第303 條第3 款
    、第307 條分別定有明文。經查，本件被告李崑賢、張正東
    、李鴻松、簡棋泰所涉前開傷害罪名，依刑法第287 條前段
    之規定，須告訴乃論，茲據告訴人邱俊智、王仁義就告訴傷
    害部分分別於100 年2 月9 日、9 月1 日撤回告訴，有刑事
    撤回告訴狀2 份附卷可稽，揆諸首開說明，爰不經言詞辯論
    ，逕為諭知不受理之判決。
四、依刑事訴訟法第303 條第3 款、第5 款、第307 條，判決如
    主文。
中    華    民    國   100     年    12    月    8    日
                  刑事第十二庭審判長  法  官  許雅婷
                                      法  官  黃珮如
                                      法  官  陳威帆
以上正本證明與原本無異。
如不服本判決應於收受判決後10日內向本院提出上訴書狀，並應
敘述具體理由。其未敘述上訴理由者，應於上訴期間屆滿後20日
內向本院補提理由書( 均須按他造當事人之人數附繕本) 「切勿
逕送上級法院」。
                                      書記官  吳玉蘭
中    華    民    國   100    年    12    月    8     日